臺灣嘉義地方法院刑事判決　　　　　　　100年度易字第337號
公　訴　人　臺灣嘉義地方法院檢察署檢察官
被　　　告　李學迪
上列被告因竊盜案件，經檢察官提起公訴（100年度偵字第2799
號），本院判決如下：
    主  文
李學迪竊盜，處有期徒刑月，如易科罰金，以新臺幣壹仟元折
算壹日。
    犯 罪 事 實
一、李學迪意圖為自己不法之所有，於民國一百年四月二日十七
    時三十分許，駕駛其父親李進森所有車牌號碼0357-GC號自
    用小客貨車，行經嘉義縣中埔鄉中埔村坪頂五號（該址建物
    為呂魏水娥所有，現無人居住而作為工寮使用），乘該建物
    無人看管之際，進入屋內竊取呂魏水娥所有放置於該屋房內
    之鑽孔機（價值新臺幣《下同》一萬二千元）及肥料噴灑機
    （價值一萬三千元）各一台，得手後將竊得之上開機具放置
    在所駕駛之前揭自小客貨車上，旋即逃離現場，嗣於同日十
    八時五十五分許，行經上址建物對外之出入道路路口處時，
    適為呂全煌發現其自上開建物出入道路駛出，形跡可疑，乃
    記下前揭自小客貨車之車牌號碼，並通知呂魏水娥報警而查
    獲上情。
二、案經呂魏水娥訴由嘉義縣警察局中埔分局報請臺灣嘉義地方
    法院檢察署檢察官偵查起訴。
    理  由
壹、證據能力部分：按「被告以外之人於審判外之言詞或書面陳
    述，除法律有規定者外，不得作為證據。」；「被告以外之
    人於審判外之陳述，雖不符前四條之規定，而經當事人於審
    判程序同意作為證據，法院審酌該言詞陳述或書面陳述作成
    時之情況，認為適當者，亦得為證據。當事人、代理人或辯
    護人於法院調查證據時，知有第一百五十九條第一項不得為
    證據之情形，而未於言詞辯論終結前聲明異議者，視為有前
    項之同意。」刑事訴訟法第一百五十九條第一項、第一百五
    十九條之五均有明文。本件被告李學迪未於言詞辯論終結前
    對於卷附證人呂魏水娥、呂全煌、李進森等之警詢筆錄、被
    害報告一紙、道路監視錄影光碟翻拍相片二張、車輛車籍詳
    細資料等及其他傳聞證據有所異議。本院審酌被告於本院審
    理時坦承竊盜犯行，被告對於不利於己之證人未捨棄對質詰
    問，而本院審酌該等審判外陳述作成當時之過程、內容、功
    能等情況綜合判斷，認並無違法取證之情形，均具備合法可
    信之適當性保障而具證據能力，予以採納之，無礙被告於程
    序上之彈劾詰問權利，因認上述傳聞證據合於刑事訴訟法第
    一百五十九條之五規定，具備證據能力。
貳、實體部分：
一、上開事實，業據被告李學迪於警詢及本院審理時坦承不諱，
    核與被害人呂魏水娥指陳失竊情節相符；又被告竊得上揭鑽
    孔機及肥料噴灑機各乙台得手後，駕駛0357-GC號自用小客
    貨車離去行經上址建物對外之出入道路路口處時，適為呂全
    煌發現其形跡可疑，乃記下前揭自小客貨車之車牌號碼告知
    被害人呂魏水娥報警處理等情，亦據證人呂全煌於警詢證述
    無訛，復有道路監視錄影翻拍相片二張可憑；而上開自用小
    客貨車於一百年四月二日當日係由被告駕駛使用乙情，復據
    被告之父即證人李進森於警詢時證述明確；此外，尚有被害
    報告、車輛車籍詳細資料各一紙可資佐證。綜上所述，足認
    被告前開任意性之自白核與事實相符，洵堪採信，事證明確
    ，被告犯行堪以認定。
二、核被告所為，係犯刑法第三百二十條第一項之竊盜罪。公訴
    意旨以被告所犯係刑法第三百二十一條第一項第二款、第三
    款之加重竊盜罪，惟依公訴人提出之證據，並無人目睹被告
    行竊過程，亦無直接證據證明被告有何攜帶兇器、毀壞門鎖
    之情事，復未查獲被告持以破壞門鎖使用之工具，且依證人
    即被害人呂魏水娥於本院審理時結證稱：伊在上址養雞，失
    竊當天早上有回去，於上午七、八時離開回家等情（見本院
    卷一百年六月十三日審判筆錄第四頁），證人呂魏水娥於當
    日上午八時許離開，迄同日下午五時三十分許被告行竊時，
    時間經過逾九小時，自不排除有其他人破壞上開房屋門鎖之
    情事發生，是依「罪疑惟輕」之法理，尚不能證明被告於行
    竊時有攜帶兇器毀壞門鎖之事實，公訴人起訴法條尚有未洽
    ，應予變更。爰審酌被告係高職畢業之智識程度，依其所述
    ：未婚、沒有小孩，受僱於他人從事廣告工程，日薪一千五
    百元，每月可以工作十到十五天，父母親已離異，現與父親
    、祖父母同住，父親年近五十歲，沒有工作，還有一個妹妹
    而已等家庭、職業及生活狀況；正值青壯之年，不思循正當
    途逕取得財物，竟圖不勞而獲竊取他人財物之動機、目的；
    犯罪手段平和；與被害人不認識之關係；所竊取之財物為鑽
    孔機、肥料噴灑機各一台，價值尚非多；為警查獲後已將竊
    得財物返還被害人（有撤回狀一紙可證），減少被害人損害
    ；犯罪後坦承犯行等一切情狀，量處如主文所示之刑，並諭
    知易科罰金之折算標準，以資懲儆。
據上論斷，應依刑事訴訟法第二百九十九條第一項前段、第三百
條，刑法第三百二十條第一項、第四十一條第一項前段，刑法施
行法第一條之一第一項、第二項前段，判決如主文。
本案經檢察官陳昭廷到庭執行職務。
中    華    民    國    100    年    7    月    18    日
                  刑事第一庭    法  官  許進國
以上正本證明與原本無異。
如不服本判決應於收受判決後10日內向本院提出上訴書狀，並應
敘述具體理由；其未敘述上訴理由者，應於上訴期間屆滿後20日
內向本院補提理由書（均須按他造當事人之人數附繕本）「切勿
逕送上級法院」。告訴人或被害人如對於本判決不服者，應具備
理由請求檢察官上訴，其上訴期間之計算係以檢察官收受判決正
本之日期為準。
中    華    民    國    100    年    7    月    18    日
                                書記官  賴琪玲
附錄本判決論罪科刑法條全文：
中華民國刑法第320條第1項
（普通竊盜罪）
意圖為自己或第三人不法之所有，而竊取他人之動產者，為竊盜
罪，處5年以下有期徒刑、拘役或5百元以下罰金。